Config:
  hfst:
    Gen: ../../../src/generator-dict-gt-norm.hfst
    Morph: ../../../src/analyser-dict-gt-norm.hfst
  xerox:
    Gen: ../../../src/generator-dict-gt-norm.xfst
    Morph: ../../../src/analyser-dict-gt-norm.xfst
    App: lookup

Tests:

  Verb - čäälliđ: # MLO, checked

    čäälliđ+V+Inf: čäälliđ
    čäälliđ+V+Der/Pass+V+Ind+Prs+Sg1: čalluum
    čäälliđ+V+Der/Pass+V+Ind+Prs+Sg3: čálloo
    čäälliđ+V+Der/Pass+V+Ind+Prs+Du1: čállojeen
    čäälliđ+V+Der/Pass+V+Ind+Prs+Pl3: čállojeh
    čäälliđ+V+Der/Pass+V+Ind+Prs+ConNeg: čalluu
    čäälliđ+V+Der/Pass+V+Ind+Prt+Sg1: čállojim
    čäälliđ+V+Der/Pass+V+Ind+Prt+Sg3: čallui
    čäälliđ+V+Der/Pass+V+Ind+Prt+Pl3: čállojii
